【裁判字號】    90,訴,4669
【裁判日期】    901018
【裁判案由】    清償借款
【裁判全文】
臺灣臺北地方法院民事判決  九十年度訴字第四六六九號
    原      告  合作金庫銀行股份有限公司
    法定代理人  丁○○
    訴訟代理人  丙○○
                甲○○
    被      告  戊○○
                乙○○
    訴訟代理人  己○○
右當事人間請求清償借款事件，本院判決如左：
    主      文
被告應連帶給付原告新台幣捌拾萬伍仟陸佰貳拾壹元，及自民國八十八年七月十八
日起至清償日止，按年息百分之九點七三計算之利息，並自民國八十八年八月十八日
起至清償日止，其逾期在六個月以內者，按上開利率百分之十，逾期六個月以上者，
其超過六個月部分，按上開利率百分之二十計付違約金。
訴訟費用由被告連帶負擔。
    事      實
甲、原告方面：
一、聲明：如主文所示。
二、陳述：被告戊○○以被告乙○○為連帶保證人，於民國七十九年十月十八日向原
    告借用新台幣（下同）壹佰肆拾萬元，約定利息按年息百分之十二點五計算，到
    期日為九十四年十月十八日。若遲延履行時，除仍按上開利率計息外，其逾期清
    償在六個月以內者，按上開利率百分之十，超過六個月者，超過部分按上開利率
    百分之二十計付違約金。詎被告自八十八年七月十八日起即未依約繳息，依借據
    第五條及約定事項第五條第一款約定，債務視為到期。屢向被告催討，均置之不
    理，尚有部分本利迄未清償。為此爰依消費借貸及連帶保證之法律關係，起訴請
    求被告連帶給付捌拾萬伍仟陸佰貳拾壹元，及自八十八年七月十八日起至清償
    日止，按年息百分之九點七三計算之利息，並自八十八年八月十八日起至清償日
    止，其逾期在六個月以內者，按上開利率百分之十，逾期六個月以上者，其超過
    六個月部分，按上開利率百分之二十計付違約金。
三、證據：提出借據及其他約定事項、放款帳務資料查詢單。
乙、被告方面：
一、聲明：駁回原告之訴。
二、陳述：被告確實欠款未還，希望與原告和解分期償還。
    理      由
一、原告起訴主張被告戊○○以被告乙○○為連帶保證人，於七十九年十月十八日向
    其借用壹佰肆拾萬元，約定利息按年息百分之十二點五計算，到期日為九十四年
    十月十八日。若遲延履行時，除仍按上開利率計息外，其逾期清償在六個月以內
    者，按上開利率百分之十，超過六個月者，超過部分按上開利率百分之二十計付
    違約金。詎被告自八十八年七月十八日起即未依約繳息，依借據第五條及約定事
    項第五條第一款約定，債務視為到期。屢經催討，未獲置理。為此依消費借貸及
    連帶保證之法律關係，請求被告連帶給付捌拾萬伍仟陸佰貳拾壹元，及自八十
    八年七月十八日起至清償日止，按年息百分之九點七三計算之利息，並自八十八
    年八月十八日起至清償日止，其逾期在六個月以內者，按上開利率百分之十，逾
    期六個月以上者，其超過六個月部分，按上開利率百分之二十計付違約金等語。
    被告則自認其確實有欠款等語。
二、原告主張被告戊○○以被告乙○○為連帶保證人，於七十九年十月十八日向其借
    用壹佰肆拾萬元，約定利息按年息百分之十二點五計算，到期日為九十四年十月
    十八日，若遲延履行時，應依約給付違約金；詎被告自八十八年七月十八日起即
    未依約繳息，屢經催討，未獲置理之事實，已據其提出借據及其他約定事項、放
    款帳務資料查詢單為證。被告對上開事實並不否認，另自認其確實欠款未還等語
    ，故應堪信原告主張為真實。
三、從而，原告依消費借貸及連帶保證契約請求被告連帶給付借款捌拾萬伍仟陸佰
    貳拾壹元，及自八十八年七月十八日起至清償日止，按年息百分之九點七三計算
    之利息，並自八十八年八月十八日起至清償日止，其逾期在六個月以內者，按上
    開利率百分之十，逾期六個月以上者，其超過六個月部分，按上開利率百分之二
    十計付違約金，為有理由，應予准許。
四、結論：
    本件原告之訴為有理由，依民事訴訟法第八十五條第二項，判決如主文。
中      華      民      國     九十     年      十      月     十八     日
                              民事第三庭法      官  賴錦華
右為正本係照原本作成
如對本判決上訴，須於判決送達後廿日內向本院提出上訴狀
中      華      民      國    九十      年      十      月     二十二   日
                                          法院書記官  葛映嵐


司法院資訊處製作；財團法人民間司法改革基金會備份。
